臺灣高雄地方法院刑事判決　　　　　　100年度簡上字第392號
上　訴　人　臺灣高雄地方法院檢察署檢察官
被　　　告　楊士正
上列上訴人因被告傷害案件，不服本院高雄簡易庭中華民國100
年6 月9 日100 年度簡字第2665號第一審刑事簡易判決（聲請簡
易判決處刑案號：臺灣高雄地方法院檢察署100年度偵字第10253
號），提起上訴，本院管轄第二審之合議庭判決如下：
    主  文
上訴駁回。
    事  實
一、楊士正與劉毅堅於民國100 年2 月1 日凌晨1 時許，在高雄
    市○○區○○路18號6 樓，於玩牌時因細故發生爭執，楊士
    正竟基於傷害之犯意，徒手毆打劉毅堅，致劉毅堅受有頭部
    外傷、前額血腫、頭皮疼痛及血腫、前胸挫傷及軀幹擦傷等
    傷害。
二、案經劉毅堅訴由高雄市政府警察局三民第二分局報請臺灣高
    雄地方法院檢察署檢察官聲請以簡易判決處刑。
    理  由
一、本判決後開所引用被告楊士正以外之人於審判外之陳述，固
    屬傳聞證據，惟公訴人及被告就該等審判外陳述之證據能力
    ，於本案言詞辯論終結前均未聲明異議。本院審酌該等證據
    資料製作時之情況，並無違法不當及證明力明顯過低之瑕疵
    ，亦認為以之作為證據應屬適當，依刑事訴訟法第159 條之
    5 規定，認該等證據資料均有證據能力。
二、上揭犯罪事實，業據被告於本院審理中自白不諱，核與證人
    即告訴人劉毅堅於警詢、偵查中指述之情節相符，復有高雄
    醫學大學附設中和紀念醫院診斷證明書1 紙在卷可稽。本件
    事證至為明確，被告犯行堪以認定。
三、核被告所為，係犯刑法第277 條第1 項之傷害罪。原審認被
    告傷害犯行事證明確，援引刑事訴訟法第449 條第1 項前段
    、第3 項、第454 條第2 項、刑法第277 條第1 項、第41條
    第1 項前段、刑法施行法第1 條之1 第1 項、第2 項前段之
    規定，並審酌被告僅因細故，即徒手毆打告訴人，致告訴人
    受有前揭傷害，所為實屬不該，迄今未能與告訴人達成和解
    ，又被告並無前科，素行尚佳，有臺灣高等法院被告前案紀
    錄表1 份附卷可稽，暨其犯後坦承犯行，態度尚可，並斟酌
    告訴人所受傷害之程度及被告犯罪之動機、目的、手段、智
    識程度、生活狀況等一切情狀，量處被告拘役30日，並諭知
    易科罰金之折算標準，認事用法均無違誤，量刑亦屬妥適。
四、檢察官雖以告訴人因被告本件犯行，遭受精神上及身體上之
    莫大痛苦，且告訴人於案發當日因傷重無法行走，係由救護
    車送至醫院救治，故被告所生危害甚巨，且被告迄今未與告
    訴人達成和解，足見其犯後態度不佳，毫無填補告訴人損失
    之積極作為，原審未審酌及此，而僅量處拘役30日，實嫌過
    輕等情，據以提起上訴。惟按關於刑之量定，係實體法上賦
    予法院得為自由裁量之事項，倘下級審量定之刑，並未逾越
    法律所規定之範圍，或濫用其權限，即不得任意指摘為違法
    ，上級審法院對於下級審法院之職權行使，應予尊重。本件
    檢察官雖就原審法院適法範圍裁量權之行使為爭執，然原審
    量定刑期，已審酌前述各項犯罪情狀，上訴意旨所稱告訴人
    受傷之程度及被告迄今未與告訴人達成和解等情，均業經原
    審採為量刑之參考，其所判刑度，核未逾越客觀上之適當性
    、相當性及必要性之比例原則，並無失出。檢察官上訴意旨
    指稱原審量刑過輕，請求從重量刑，並無理由，應予駁回。
據上論斷，應依刑事訴訟法第455 條之1 第1 項、第3 項、第
368 條，判決如主文。
本案經檢察官錢義達到庭執行職務。
中    華    民    國   100    年    9     月    29    日
                  刑事第七庭    審判長法  官  廖華君
                                      法  官  曾建豪
                                      法  官  吳佳穎
以上正本證明與原本無異。
不得上訴。
中    華    民    國   100    年    9     月    29    日
                                      書記官  黃淑菁
附錄犯罪科刑法條：
中華民國刑法第277條（普通傷害罪）
傷害人之身體或健康者，處3 年以下有期徒刑、拘役或1 千元以
下罰金。
犯前項之罪因而致人於死者，處無期徒刑或7 年以上有期徒刑；
致重傷者，處3 年以上10年以下有期徒刑。